臺灣高等法院臺中分院刑事判決　　　　　　　　　　九十一年度上訴字第八六七號
　　上　訴　人
　　即　被　告　甲○○
　　選任辯護人　劉叡輝
右上訴人因毒品危害防制條例案件，不服臺灣苗栗地方法院九十年度訴字第三一三號
中華民國九十一年四月四日第一審判決（起訴案號：臺灣苗栗地方法院檢察署九十年
度偵字第三七五○號），提起上訴，本院判決如左：
      主  文
原判決撤銷。
甲○○販賣第二級毒品，處有期徒刑柒年。扣案之安非他命拾點玖公克（拾壹包
、含袋重）沒收銷燬之；夾鍊袋肆佰伍拾捌只、電子磅秤壹台、刮勺壹支均沒收；販
賣第二級毒品所得新台幣肆仟元沒收，如全部或一部不能沒收時，以其財產抵償之。
      事  實
一、甲○○前曾因施用第二毒品安非他命，經臺灣苗栗地方法院分別以八十八年度毒
    聲字第一五一九號、九十年毒聲字第九六九號裁定觀察勒戒，為能順利繼續施用
    安非他命，思以一次購買大量之安非他命，除供己施用外並伺機轉賣予他人以貼
補其施用安非他命所需之資金，乃於九十年七月二十九日晚間，在新竹市○○路
    旁，以新台幣（下同）一萬元之價向年籍姓名不詳、綽號「阿德」之成年男子購
    買安非他命十七．五公克，嗣於同年月三十日晚間，在頭份鎮後里一帶將五包（
    每包一公克）安非他命以四千元之價轉賣予綽號「阿堯」之男子，迨同年八月一
    日十七時四十五分許，為警在頭份鎮○○里○○鄰○○○路三二三號住處查獲，
    並扣得安非他命十三．三七公克（十一包、含袋重，起訴書誤為十二點七公克）
    、夾鍊袋四百五十八只及電子磅秤一台以及分裝安非他命之刮勺壹支，並經甲○
    ○之供述始悉上情。
二、案經苗栗縣警察局竹南分局報請臺灣苗栗地方法院檢察署檢察官偵查起訴。
    理  由
一、訊據被告矢口否認有何販賣安非他命犯行，辯稱：伊安非他命並非向阿德所購，
    而係向一位不詳姓名年籍之人購買的，且伊未販賣安非予阿堯之人，而扣案之夾
    鏈袋及電子磅秤係伊於八十七年檢到的，就一直放在住處並未用云云。經查：
    、被告業於警訊時自承：「安非他命十一袋平時是我自己吸食，電子磅秤是秤安
    非他命重量用，夾鏈袋本來要裝電子零件用，順便拿來裝安非他命用，至於刮勺
    是分裝安非他命用的，玻璃頭是自己吸食安非他命用的。」、「我於八十九年十
    一月間開始吸用安非他命，每隔一至二日吸食一次，最近一次於九十年七月三十
    一日二十時在我家吸食」、「安非他命向綽號『阿德』之男子，在新竹市○○路
    二段路二段旁，以新台幣一萬元購得」、「（問：你購買毒品之資金來源？）是
    我以前工作所得」、「該除供自己吸食外，剩餘部分，若有人需要安非他命，則
    伺機讓售，以貼補自己吸食安非他命所需資金。至於分裝袋，係分裝大包之安非
    他命，以控制自己平日吸食的用量，每次用量約○‧二公克」、「迄今只讓售給
    阿堯一次五包五公克四千元，以彌補我吸食安非他命之費用」等語（詳見偵查卷
    第五頁、笫六頁），且於偵查中亦供稱：「（問：如何找到阿德？）都是他打電
    話到我家。約在經國路旁」、「（問：何時向阿德買？）七月二十九日。買了一
    萬元，約半兩，半兩是十七‧五公克」（詳見偵查卷第二十三頁背面），被告業
    已就其販入安非他命供己吸食，及出售部分彌補我吸食安非他命之費用為詳盡之
    自白，且扣案之夾鍊袋四百五十八只及電子磅秤一台可資佐證，而扣案之結晶經
    送法務部調查局檢驗結果確係安非他命（淨重十‧三二公克、包裝重三‧○七公
    克）有該局九十一年一月十五日調科壹字第九○○八五九一七號檢驗通知書一件
    附卷為憑（詳原審卷第十二頁），核與被告自白之情情相符。次查，被告自承以
    一萬元購入之安非他命為十七‧五公克重，現今餘十．三二公克（詳原審卷第十
    二頁卷法務部調查局檢驗通知書），二者相差七．一八公克，扣除其每日施用之
    量○‧二公克，其供稱賣出五包之重量五公克即與事實相符，另從此部分販賣安
    非他命所得款項為四千元；則每公克安非他命之購入價格為五百七十一元（一萬
    元除以十七‧五公克），轉讓價格為八百元（四千元除以五公克），其出售價比
    諸購入價高，核與被告所稱彌補吸食安非他命之費用亦完全相符，是被告右揭犯
    行，應堪認定。、被告雖辯稱警訊時係警員要伊隨便編一個人，故伊即隨便編
    造云云，惟被告於偵查中仍明確供稱「都是他（阿德）打電話到我家。約在經國
    路旁。買了一萬元，約半兩，半兩是十七‧五公克」，核與被告於警訊所供相符
    ，且經本院勘驗警訊錄音帶結果，並未有警員要被告隨便編一個人之情形（詳見
    本院審理卷第三十三頁），是被告上開所辯，應係事後卸責之詞，毫無足採。
、辯護意旨以被告之吸食量，供己吸食已無剩餘，並無從賣予他人，惟被告於警
    訊即供稱「分裝大包之安非他命，以控制自己平日吸食的用量，每次用量約○‧
    二公克」、「迄今只讓售給阿堯一次五包五公克四千元，以彌補我吸食安非他命
    之費用」，雖偵查中被告另供稱：「一公克可吸五次，每天吸四、五次」云云，
    惟縱以被告所述之施用量計算，查獲日距被告買進日期二天餘，至多僅施用三公
    克，核與其買進十七點五公克，再賣出五公克，所餘之量亦與其指稱出售五公克
    後所剩餘之量相符合，自無從以被告所吸之量執為被告未販安非他命之有利認定
    。、辯護意旨另以本件並查無阿堯其人，自無從認定被告有販賣安非他命云云
    ，惟依被告警訊之自白確係出於自由意志所為陳述且當時之精神狀況正常，此據
    證人李雲芳於本院調查時證述明確（詳見本院審理卷第三十一頁），且如前所述
    ，被告所供買進安非他命之數量扣除其施用之量，與所查獲之安非他命數量吻合
    ，且有扣案之電子秤及大量之夾鏈袋扣案可稽，被告有販賣安非他命予阿堯，應
    堪認定，辯護意旨所指各節應有誤會，附予敘明。
二、按安非他命為毒品危害防制條例第二條第二項第二款所列之第二級毒品，被告甲
    ○○以五百七十一元之價格買進再以八百元價格賣出，其有營利之意圖至臻明確
    。故核被告所為，係犯毒品危害防制條例第四條第二項之販賣第二級毒品安非他
    命罪。原審判決認被告罪證明確予以論罪科刑，固非無見，惟、原審判決主文
    欄認扣案之安非他命含包裝重為十三點三七公克惟依法務部調查局檢驗結果安非
    他命（淨重十‧三二公克、包裝重三‧○七公克），合計十三‧三九公克與事實
    顯有不符，尚有未洽。、扣案刮勺壹支係供分裝安非他命所用，原審未予宣告
    沒收，亦未予說明理由，亦有不當。、原審於事實欄認被告所買進之安非他命
    為十七‧五公克，於理由欄又認被告安非他命買進十八公克，且就被告出售五包
    安非他命之重量，被告業於警訊供稱係五公克，原審竟又認定五包之重量為七‧
    八六公克，前後認定不一，亦有違誤。被告上訴否認犯行，指摘原審判決不當，
    雖無理由，惟原審判決既有上開可議之處，自應由本院予以撤銷改判。審酌被告
    為施用安非他命而販賣安非他命以獲取購買之費用，並販賣之數量，及其犯罪後
    設詞飾卸否認犯行之態度等一切情狀，量處有期徒刑柒年，扣案之安非他命（淨
    重十點三二公克、包裝袋三‧○七公克）係違禁物，依毒品危害防制條例第十八
    條第一項前段沒收銷燬之，電子磅秤及夾鍊袋以及刮勺壹支為被告用以販賣安非
    他命所用之物，且被告販賣所得為四千元，均依同法第十九條第一項之規定宣告
    沒收，又販賣第二級毒品所得新台幣四千元如全部或一部不能沒收時，以其財產
    抵償之。另扣案玻璃頭二個固係被告所有且係供被告施用安非他命所用之物，惟
    非供本件被告販賣安非他命所用之物，爰不另於本件宣告沒收，附予敘明。
據上論斷，應依刑事訴訟法第三百六十九條第一項前段、第三百六十四條、第二百九
十九條第一項前段，毒品危害防制條例第四條第二項、第十八條第一項前段、第十九
條第一項，判決如主文。
本案經檢察官張秋源到庭執行職務
中     華     民     國     九十一   年       八       月      八       日
                                   臺灣高等法院臺中分院刑事第三庭
                                         審判長法  官　陳　朱  貴
                                               法　官  劉　連　星
                                               法　官  胡  忠  文
右正本證明與原本無異。
如不服本判決應於收受送達後十日內向本院提出上訴書狀，其未敘述上訴之理由者並
得於提起上訴後十日內向本院補提理由書（均須按他造當事人之人數附繕本）。
                                               書記官  許  美  惠
中      華      民      國　  九十一     年      八       月     九     日
附錄論罪法條
毒品危害防制條例第四條第二項製造、運輸、販賣第二級毒品者，
處無期徒刑或七年以上有期徒刑，得併科新臺幣七百萬元以下罰金。
                                                              　　　　　Ｆ
